# 请教陈版主及各位老师，借款费用资本化时点确认问题。

提问人：caogaopan001 时间：2013-12-21 21:40:26
我个人认为是配套设施没有完工，应该认为是整个工程的尾工，不影响停止资本化。而且预计总投资 12 亿，已经转固 11 亿了。

回答人：chenyiwei
此时该专门借款对应于已达到预定可使用状态的固定资产的部分应停止资本化，对应于尚未达到预定可使用状态的部分可继续资本化。关键是如何划分确定资产支出与借款资金的关系。